臺灣臺中地方法院裁定
111年度中秩字第114號
移送機關    臺中市政府警察局第三分局
被移送人    錢俊宏


上列被移送人因違反社會秩序維護法案件，經移送機關於中華民
國111年10月3日以中市警三分偵字第1110054224號移送書移送審
理，本院裁定如下：
    主      文
錢俊宏無正當理由攜帶具有殺傷力之器械，處罰鍰新臺幣參仟元
。
扣案之鋁棒壹支沒入。
    事實及理由
一、被移送人錢俊宏於下列時、地有違反社會秩序維護法之行為
    ：
  ㈠時間：民國111年9月30日下午10時15分許。
  ㈡地點：臺中市○區○○路000號億品火鍋店。
  ㈢行為：無正當理由攜帶具有殺傷力之鋁棒1支。
二、上開事實，有下列之事證證明屬實：
  ㈠警員職務報告書。
　㈡被移送人錢俊宏於警詢時之供述。
  ㈢關係人涂庭瑞於警詢時之證述。
  ㈣臺中市警察局第三分局扣押筆錄 暨扣押物品目錄表1份。
  ㈤現場監視器畫面照片8張。
  ㈥扣案之鋁棒1支。
三、按無正當理由攜帶具有殺傷力之器械、化學製劑或其他危險
    物品者，處3日以下拘留或新臺幣3萬元以下罰鍰，社會秩序
    維護法第63條第1項第1款定有明文。本條款之構成要件，須
    行為人客觀上有攜帶具有殺傷力之器械、化學製劑或其他危
    險物品之行為，且該攜帶係無正當理由，因而有危害於行為
    人攜帶所處時空之安全情形，始足當之。依上開要件，判定
    行為人有無違反本條款非行，首須行為人有攜帶行為，次審
    酌該攜帶行為是否係無正當理由，再衡量行為人攜帶行為所
    處時空，是否因行為人攜帶該類器械，而使該時空產生安全
    上危害。又本條款所稱「無正當理由」，應指行為人若所持
    目的與該器械於通常所使用之目的不同，而依當時客觀環境
    及一般社會通念，該持有行為因已逾該器械原通常使用之目
    的及範疇，致使該器械在客觀上因本具殺傷力之故，易造成
    社會秩序不安及存在不穩定危險之狀態，即屬之，當不以行
    為人是否已持之要脅他人生命、身體而產生實質危險為斷。
    經查，依卷附扣案鋁棒相片觀之，係金屬材質，棒身粗厚，
    並有相當長度，若持之攻擊他人，將造成他人生命、身體之
    危害，核屬於具殺傷力之器械無疑。次查，被移送人辯稱：
    係受友人之託前往上開地點，查明友人之妻是否與不明男子
    在該處吃火鍋，適該名男子步出店外抽菸，於上前攀談時，
    該名男子怒目相視，隨即返回店內與人交談，伊誤認該名男
    子同夥甚眾，始前往車上取來鋁棒進入店內並未揮舞鋁棒云
    云。惟被移送人既受託前往確認友人之妻是否在場，於確認
    後當即回報狀況，在旁監控等待友人抵達即可，受託任務即
    已達成，縱被移送人誤認該名男子之同夥甚眾，惟在該名男
    子並無攜帶任何具殺傷力之器械之物，及現場亦未發生被移
    送人所稱該名男子同夥已有包圍被移送人之狀況下，被移送
    人如認生命、身體受威脅，自應循正當管道報警前來處理，
    始屬正道，詎被移送人竟捨此不為，冒然前往車內取來鋁棒
    ，已對在場其他人造成生命、身體而產生實質危險，被移送
    人攜帶鋁棒之行為顯不具正當性，殊無疑義，尚難認被移送
    人攜帶上開鋁棒具有正當理由存在，被移送人係違反社會秩
    序維護法第63條第1項第1款之規定，應依法處罰。本院審酌
    被移送人違反之手段、情節、其自陳教育程度為高職肄業、
    職業為工、家庭經濟勉持之生活狀況等一切情狀，量處如主
    文所示之處罰。
四、至扣案之鋁棒1支，係被移送人所有供違反本法行為所用之
    物，業據供明在卷，爰依社會秩序維護法第22條第3項之規
    定，併予宣告沒入。
五、依社會秩序維護法第46條第1項、第63條第1項第1款、第22
    條第3項，裁定如主文。
中　　華　　民　　國　　111 　年　　10　　月　28　　日
                  臺中簡易庭  法　官 李立傑

附錄本案處罰條文：
社會秩序維護法第63條第1項第1款
有左列各款行為之一者，處3日以下拘留或新臺幣3萬元以下罰鍰
：
一、無正當理由攜帶具有殺傷力之器械、化學製劑或其他危險物
    品者。
　　
中　　華　　民　　國　　111 　年　　10　　月　　28　　日
                              書記官  洪加芳